【裁判字號】    99,審訴,278
【裁判日期】    990521
【裁判案由】    違反毒品危害防制條例
【裁判全文】
臺灣新竹地方法院宣示判決筆錄         99年度審訴字第278號
公  訴  人  臺灣新竹地方法院檢察署檢察官
被      告  乙○○
指定辯護人  本院公設辯護人  甲○○
上列被告因違反毒品危害防制條例一案，經檢察官提起公訴（99
年度毒偵字第692 號）後，聲請本院改依協商程序而為判決，於
中華民國99年5 月21日下午4 時在本院刑事第十一法庭宣示判決
，出席職員如下：
                                    審判長法  官  馮俊郎
                                          書記官  王思穎
                                          通  譯  楊德光
法官起立朗讀判決主文、犯罪事實要旨、處罰條文，及告以上訴
限制、期間並提出上訴狀之法院，且諭知記載其內容：
一、主  文：
    乙○○施用第一級毒品，累犯，處有期徒刑捌月。又施用第
    二級毒品，累犯，處有期徒刑伍月。應執行有期徒刑拾壹月
    。
二、犯罪事實要旨：
（一）乙○○前曾於民國84年2 月間，因違反麻醉藥品管理條
      例案件，經本院於84年3 月15日，以84年度易字第731 號
      判決，判處有期徒刑7 月，嗣提起上訴，經臺灣高等法院
      於84年7 月12日，以84年度上易字第2280號判決，撤銷原
      判決，判處有期徒刑7 月，嗣於84年8 月7 日確定；又
      於84年8 月間，因違反麻醉藥品管理條例案件，經本院於
      85年2 月7 日，以84年度易字第2771號判決，判處有期徒
      刑1 年，嗣於85年6 月20日確定；又於84年10月間，因
      違反藥事法案件，經本院於85年6 月24日，以84年度訴字
      第1174號判決，判處有期徒刑8 月確定，上開、案件
      之罪，並經定應執行刑為有期徒刑1 年6 月確定，並與
      案件之罪接續執行，於84年12月15日入監執行，並於86年
      4 月16日縮短刑期假釋付保護管束出監，嗣後經撤銷假釋
      ，餘殘刑有期徒刑7 月29日。又於86年8 月間，因違反
      麻醉藥品管理條例案件，經本院於86年10月30日，以86年
      度易字第1633號判決，判處有期徒刑8 月，嗣於86年11月
      25日確定；又於86年9 月間，因違反麻醉藥品管理條例
      案件，經本院於87年2 月20日，以86年度訴字第743 號判
      決，判處有期徒刑5 年4 月，嗣提起上訴，經臺灣高等法
      院於88年1 月21日，以87年度上訴字第1290號判決，撤銷
      原判決，判處有期徒刑5 年4 月，嗣於88年3 月4 日確定
      ，上開、案件之罪，並經定應執行刑為有期徒刑5 年
      10月確定；又於87年2 月間，因違反麻醉藥品管理條例
      案件，經本院於87年4 月28日，以87年度訴字第139 號判
      決，判處有期徒刑10月，嗣於87年5 月29日確定，上開
      、、案件之罪，並與、、案件之殘刑接續執行
      ，於87年4 月17日入監執行，並於91年8 月23日縮短刑期
      假釋付保護管束出監，嗣後經撤銷假釋，餘殘刑有期徒刑
      2 年4 月13日。又於93年2 月間，因贓物案件，經本院
      於93年11月5 日，以93年度竹北簡字第223 號判決，判處
      有期徒刑2 月，嗣於93年11月26日確定；又於93年3 月
      間，因竊盜案件，經本院於94年3 月15日，以93年度易字
      第505 號判決，判處有期徒刑1 年8 月，嗣於94年4 月4
      日確定，上開、案件之罪，並經定應執行刑為有期徒
      刑1 年9 月確定，嗣因減刑條例之施行，經本院以96年度
      聲減字第2148號裁定減刑及定應執行刑，上開、案件
      之罪定應執行刑為有期徒刑5 年6 月，上開案件之罪減
      為有期徒刑5 月，上開、案件之罪定應執行刑為有期
      徒刑1 年8 月確定。上開、案件之罪並與上開殘刑接
      續執行，於94年6 月9 日入監執行，並於97年12月27日縮
      刑期滿執行完畢。
（二）乙○○前於93年6 月間，因施用毒品案件，經本院以93年
      度毒聲字第193 號裁定送勒戒處所觀察、勒戒後，因認有
      繼續施用毒品之傾向，再經本院以93年度毒聲字第306 號
      裁定令入戒治處所施以強制戒治，於93年11月17日入所執
      行，經執行已滿6 月後，執行成效經評定合格，認無繼續
      強制戒治之必要，嗣於94年6 月9 日釋放執行完畢，並經
      臺灣新竹地方法院檢察署檢察官於94年6 月22日以94年度
      戒毒偵字第22號為不起訴處分確定。
（三）乙○○不知警惕，又於98年7 月間，因施用第一級、第二
      級毒品案件，經本院於98年11月19日，以98年度審訴字第
      761 號判決，分別判處有期徒刑7 月、4 月、4 月，並經
      定應執行刑為有期徒刑1 年1 月，嗣於98年11月19日確定
      ，現正執行中。
（四）乙○○竟不知警惕，又於98年8 月間，因竊盜、施用第二
      級毒品等案件，經本院於98年11月30日，以98年度審易字
      第641 號判決，分別判處有期徒刑7 月、3 月、3 月，並
      經定應執行刑為有期徒刑11月，嗣於98年11月30日確定，
      現正執行中。
（五）乙○○仍不知警惕，於前開強制戒治處分執行完畢釋放後
      5 年內，(1)復基於施用第一級毒品海洛因的犯罪意思，於
      99年2 月10日下午某時許，在從新竹湖口工業區○○○市
      路上的車上，以捲煙方式，施用第一級毒品海洛因1 次。
      (2)另基於施用第二級毒品甲基安非他命的犯罪意思，於99
      年2 月9 日晚上9 時許，在其位於新竹縣湖口鄉東興村39
      號之住處內，以將甲基安非他命置於玻璃球吸食器內，再
      以火燒烤，吸其煙霧之方式，施用第二級毒品甲基安非他
      命1 次。嗣其因另案為警通知於99年2 月11日凌晨5 時許
      ，至新竹市警察局說明，其並同意於當日凌晨5 時32分許
      親自採尿送驗，結果呈嗎啡陽性及安非他命、甲基安非他
      命陽性反應，始悉上情。
三、處罰條文：
    毒品危害防制條例第10條第1 項、第2 項，刑法第11條前段
    、第47條第1 項、第51條第5 款。
四、協商判決除有刑事訴訟法第455 條之4 第1 項第1 款於本訊
    問程序終結前，被告撤銷協商合意或檢察官撤回協商聲請者
    ；第2 款被告協商之意思非出於自由意志者；第4 款被告所
    犯之罪非第455 條之2 第1 項所定得以協商判決者；第6 款
    被告有其他較重之裁判上一罪之犯罪事實者；第7 款法院認
    應諭知免刑或免訴、不受理者情形之一，及違反同條第2 項
    「法院應於協商合意範圍內為判決；法院為協商判決所科之
    刑，以宣告緩刑或2 年以下有期徒刑、拘役或罰金為限」之
    規定者外，檢察官與被告均不得上訴。
五、如有前項得上訴之情形，得自收受宣示判決筆錄送達之日起
    10日內，向本院提出上訴書狀，上訴於第二審法院。
中    華    民    國    99    年    5     月    21    日
                    刑事第九庭書  記  官      王思穎
                              審判長法官      馮俊郎
以上筆錄正本係照原本作成。
中    華    民    國    99    年    5     月    21    日
                              書  記  官      王思穎
附錄本案處罰實體法條全文：
毒品危害防制條例第10條第1 項、第2 項：
施用第一級毒品者，處6 月以上5 年以下有期徒刑。
施用第二級毒品者，處3 年以下有期徒刑。

司法院資訊處製作；財團法人民間司法改革基金會備份。
